【裁判字號】    99,台抗,412
【裁判日期】    990513
【裁判案由】    違反毒品危害防制條例延長羈押
【裁判全文】
最高法院刑事裁定              九十九年度台抗字第四一二號
抗  告  人  呂宗
上列抗告人因違反毒品危害防制條例案件，不服台灣高等法院中
華民國九十九年三月二十六日延長羈押之裁定（九十八年度上訴
字第四四０二號），提起抗告，本院裁定如下：
    主  文
抗告駁回。
    理  由
本件原裁定以：抗告人呂宗因販賣第一級毒品未遂案件，經台
灣桃園地方法院九十七年度訴字第七四０號判決，判處有期徒刑
十年六月在案。嗣抗告人提起第二審上訴，經該院值日法官訊問
後，認為犯罪嫌疑重大，所犯為死刑、無期徒刑之罪，符合刑事
訴訟法第一百零一條第一項第三款之羈押事由，非予羈押，顯難
進行審判及確保將來刑之執行，乃於民國九十八年十一月四日執
行羈押。另該院於九十九年一月十三日準備程序中，就抗告人之
羈押事由，聽取檢察官、抗告人及其辯護人之意見陳述後，認抗
告人經第一審法院判處有期徒刑十年六月之重刑，有客觀事實基
礎足認其犯罪嫌疑重大，有畏重罪刑罰執行而逃亡之虞，故其併
有刑事訴訟法第一百零一條第一項第一款、第三款之羈押事由，
非予羈押，難以確保審判及將來刑罰執行程序之進行，即依上述
理由，於九十九年一月二十二日，以九十九年度聲字第六八號刑
事裁定駁回其辯護人具保停止羈押之聲請。該院再於九十九年一
月二十五日訊問抗告人後，認羈押原因依然存在，有繼續羈押之
必要，裁定自九十九年二月四日起，延長羈押期間二月，該羈押
期間即將於九十九年四月三日屆滿，而其羈押原因依然存在，仍
有繼續羈押之必要，因而裁定自九十九年四月四日起，延長羈押
期間二月，經核於法並無違誤。抗告意旨略以：原審原認抗告人
無逃亡疑慮，僅因重罪而予以羈押，然在司法院釋字第六六五號
解釋作成後，抗告人突然變成有逃亡疑慮，實係前後矛盾；又原
裁定以抗告人經第一審法院判處有期徒刑十年六月，即認抗告人
有逃亡之虞，有法理上之矛盾等語。惟查羈押中之被告，其原先
羈押原因之存在與否、有無新發生之羈押事由、及有無繼續羈押
之必要，本即應由受訴法院依個案偵查、審判各階段進行之情形
，隨時予以調查考量，俾為適當之處理，以達確保國家刑罰權之
實現並兼顧維護被告權益之目的。本件原審最初固係以抗告人有
刑事訴訟法第一百零一條第一項第三款之情形，而執行羈押。惟
嗣後原審隨本案訴訟進行之情形，經聽取檢察官、抗告人及其辯
護人就抗告人有無羈押原因及必要之意見陳述後，認抗告人除上
述羈押事由外，另有刑事訴訟法第一百零一條第一項第一款之羈
押事由，並有羈押之必要，因而裁定延長羈押，自無違法可言。
抗告意旨，任憑己見，指摘原裁定不當，非有理由，應予駁回。
據上論結，應依刑事訴訟法第四百十二條，裁定如主文。
中    華    民    國  九十九  年    五    月   十三   日
                      最高法院刑事第十一庭
                          審判長法官  洪  佳  濱  
                                法官  韓  金  秀  
                                法官  段  景  榕  
                                法官  周  煙  平  
                                法官  陳  東  誥  
本件正本證明與原本無異
                                      書  記  官  
中    華    民    國  九十九  年    五    月   十七   日
                                                      K

司法院資訊處製作；財團法人民間司法改革基金會備份。
